【裁判字號】    90,上訴,2930
【裁判日期】    901019
【裁判案由】    貪污治罪條例等
【裁判全文】
臺灣高等法院刑事判決                            九十年度上訴字第二九三號
    上  訴  人
    即  被  告  甲○○
    選任辯護人  黃麗蓉
                吳信穎
右上訴人因貪污等案件，不服臺灣板橋地方法院八十九年度訴字第四六○號，中華民
國九十年七月二十七日第一審判決（起訴案號：臺灣板橋地方法院檢察署八十九年度
偵字第四三○一號及移送併辦：臺灣板橋地方法院檢察署九十年度偵字第一三六八二
號）提起上訴，本院判決如左：
    主  文
原判決撤銷。
甲○○依據法令從事公務之人員，侵占職務上持有之非公用私有財物，處有期徒刑貳
年捌月，褫奪公權年。
扣案如附表壹所示變造之國民身分證上「甲○○之相片」壹枚、偽造如附表貳、參所
示『丁○○』之署押，均沒收。
    事  實
壹、甲○○自民國（下同）八十四年一月五日起，任職臺灣北區郵政管理局郵件投遞
    中心第二投遞科景美投遞股之業務士，擔任郵件收攬、投遞職務〔八十九年二月
    二十四日起改調該中心第二投遞股，嗣於八十九年三月十五日獲准辭職〕，係在
    郵務機關執行職務之公務員，即係依據法令從事公務之人員。其於八十九年一月
    底〔起訴書誤載為八十八年十二月二十九日〕，在臺北市○○區○○路臺北郵局
    第七十五支局內，拾獲如附表壹所示丁○○所遺失之國民身分證壹枚，竟意圖為
    自己不法之所有，予以侵占入己，嗣於八十九年二月三日〔起訴書誤載為同年一
    月底〕，在臺北縣永和市○○街五十九巷二十六弄六號五樓住處，將前揭國民身
    分證上「丁○○」之照片撕下，換貼自己之照片而變造該國民身分證，足以生損
    害於丁○○暨戶政主管機關對於國民身分證管理之正確性。復於八十九年二月間
    ，因執行遞送郵件職務，同時持有美商花旗銀行寄交與陳咪咪、乙○○如附表貳
    所示之信用卡之掛號函件貳件，竟將上開信件隱匿未投遞，並予拆閱，意圖為自
    己不法之所有，同時侵占信件內所附如附表貳所示之信用卡得手，即接續在附表
    貳所示信用卡上偽造『丁○○』之簽名各壹枚後，基於概括之犯意，先後於附表
    參所示時、地，持附表壹所示變造之國民身分證暨附表貳編號一所示信用卡，連
    續在偉勝家飾精品店、米奇屋寢飾店、家福股份有限公司、領航服飾有限公司、
    華騰有限公司、芝妮進口服飾店、黑盒子精品攝影工作室、德華精品店、麗緹休
    閒服飾店、昇億精品皮飾、遠東百貨股份有限公司、東興振業股份有限公司，盜
    刷詐購市值如附表參「盜刷之金額」所示之商品得手，並連續於消費簽帳單上偽
    造『丁○○』之簽名各壹枚後，持以行使交付偉勝家飾精品店、米奇屋寢飾店、
    家福股份有限公司、領航服飾有限公司、華騰有限公司、芝妮進口服飾店、黑盒
    子精品攝影工作室、德華精品店、麗緹休閒服飾店、昇億精品皮飾、遠東百貨股
    份有限公司、東興振業股份有限公司之執業人員，足以生損害於丁○○、美商花
    旗商業銀行股份有限公司、陳咪咪暨上開偉勝家飾精品店等公司、行號。嗣甲○○延續上開概括犯意，於八十九年二月十八日下午四時五十分許，持附表壹所示
    變造之國民身分證暨附表貳編號二所示信用卡，在臺北縣三重市○○路○段六０
    九巷十號地下室家福股份有限公司，圖刷卡消費時，因乙○○業將附表貳編號二
    所示信用卡掛失，而為店內職員當場發覺報警查獲。甲○○於偵查時自白犯罪，
    並清償全部盜刷之款項與美商花旗銀行股份有限公司。
貳、案經臺北縣警察局三重分局報請臺灣板橋地方法院檢察署檢察官偵查起訴。
    理  由
壹、右揭事實，業據上訴人即被告於警訊及偵、審中自白不諱，查被告自白：「我有
    變造身分證，我是在台北七十五支局撿到的，我有在盜刷的信用卡背面簽丁○○
    的名字．．．。」、「〔最後一次〕我沒有簽，我就被發現了。」〔參見原審法
    院九十年七月二十五日審判筆錄〕、「我已跟銀行和解了」、〔參見原審法院九
    十年二月五日訊問筆錄〕、「〔起訴書所載犯罪事實〕我都承認，我盜刷的也有
    還了。」、「起訴的事實我全部承認。」〔參見原審法院八十九年十二月二十七
    日訊問筆錄〕、「我要用乙○○的卡時，因為他有報遺失，所以沒有刷成，被店
    員查獲是報失〔之信用卡〕」、「〔盜刷之金額〕四月份我就還花旗銀行」〔參
    見原審法院八十九年十月三十日審判筆錄〕、「〔原審卷第壹宗第十七頁、第十
    八頁所附刷卡消費紀錄〕的確我刷的，但我已還清。」〔參見原審法院八十九年
    十一月九日審判筆錄〕、「〔附表壹所示國民身分證〕我在一月底在七十五支局
    郵局內撿到的，．．．〔刷卡消費時〕店家說要用身分證，所以我才用丁○○的
    身分證，．．．」、「〔附表壹所示國民身分證〕二月三日在我自己的永和民樂
    路家中變造的。」、「是的〔在臺北郵局第七十五支局工作，就是郵務士〕」、
    「有〔在陳咪咪的信用卡偽造丁○○的簽名〕」、「有〔在乙○○的信用卡偽造
    丁○○的簽名〕，」、「〔每筆消費簽帳單〕我簽丁○○的名字。」〔參見原審
    法院八十九年四月二十日訊問筆錄〕、「我是利用職務之便，盜取他人之信用卡
    ，並以偽（變）造之身分證盜刷消費。」、「我是因為該貳張信用卡，銀行以掛
    號信件寄出，而我是負責該兩張信用卡送達，而我沒有送，我就把該兩張信用卡
    占為己用盜刷。」〔參見偵卷第五頁反面〕，核與被害人陳咪咪、乙○○、丁○○指訴被害情節，證人即美商花旗銀行風險管制部職員丙○○陳述信用卡遭盜刷
    情節〔參見偵卷第九頁至第十三頁、原審法院八十九年四月二十日訊問筆錄〕，
    互核相符，並有消費簽帳單影本〔附偵卷第十四頁反面〕暨扣案如附表壹所示變
    造之國民身分證、附表貳編號二所示信用卡足佐。被告甲○○原任事實欄所示職
    務，亦據臺灣北區郵政管理局八十九年三月三十一日人00000000─００
    九號函覆在卷〔附原審卷第壹宗第十五頁〕，係在郵務機關執行職務之公務員，
    即係依據法令從事公務之人員。其執附表貳編號一所示信用卡盜刷詐購市值如附
    表參所示金額之商品得手，並有美商花旗銀行股份有限公司八十九年三月三十一
    日〔八九〕消管字第０九五六號函附消費紀錄可按〔附原審卷第壹宗第十六頁至
    第十八頁〕。被告將全部盜刷如附表參所示金額新台幣（下同）貳拾捌萬捌仟貳
    佰零捌元正清償與美商花旗銀行股份有限公司，業據該公司出具清償證明壹紙足
    參〔附原審卷第壹宗第一八七頁〕。且查：
    一、被告確執附表壹所示變造之國民身分證、附表貳編號一所示信用卡，盜刷消
        費合計「貳拾捌萬捌仟貳佰零捌元」，業據被告自白如前，復有前引美商花
        旗銀行股份有限公司函附消費紀錄可按，審酌被告清償與上開銀行之盜刷金
        額，正係附表參所示金額，有上開公司出具清償證明壹紙足參，據此酌之，
        除起訴書附表所列之柒筆外〔詳見附表參備註欄〕，其餘附表參所示之金額
        ，亦係被告前往盜刷消費。
    二、被告於警訊時即供明：「我是利用職務之便，盜取他人之信用卡，並以偽（
        變）造之身分證盜刷消費。」〔參見偵卷第五頁反面〕，於原審法院審理時
        供稱「〔附表壹所示國民身分證〕我在一月底在七十五支局郵局內撿到的，
        ．．〔刷卡消費時〕店家說要用身分證，所以我才用丁○○的身分證，．．
        ．」，且其於審理時亦坦承持附表壹所示變造之國民身分證暨附表貳編號一
        所示信用卡，連續在偉勝家飾精品店等店家盜刷消費，益見被告於事實欄所
        示之時、地，確曾連續執附表壹所示變造之身分證對店家主張其係「丁○○
        」，並持事實欄所示之信用卡盜刷消費，其自有連續行使變造國民身分證罪
        責。
    三、被告雖辯稱：「〔家裡情形〕都是靠我一人在處理，我家有三人，我姐姐、
        妹妹都有精神病，我本身有二個小孩。」、「我姊妹無法像一般人講話，我
        妹妹更嚴重，他曾跳中正橋自殺。」〔參見原審法院九十年二月五日訊問筆
        錄〕、「因為家裡〔收入〕不夠用，我才如此，我非存心要用〔信用卡盜刷
        〕，．．」〔參見原審法院八十九年四月二十日訊問筆錄〕，並提出其姐妹
        馬玉蘭、馬美蘭之殘障手冊影本等為據〔附原審卷第壹宗第二二八頁至第二
        三四頁〕。原審法院乃於九十年六月十二日往其住宅履勘並訊問其家人，質
        諸證人即被告之父馬廣如，證稱：「我沒有讀書，當時當工友，現在家庭由
        我拾荒來維繫，我『從未』拿甲○○的錢。」、「我二個女兒都有病，我現
        已八十二歲了，但我沒有拿甲○○的錢。」，證人即被告之母親馬曾秀英證
        稱：「甲○○如果有拿錢，我就拿，．．」、「〔過去〕甲○○多少都會拿
        錢，但〔甲○○〕離婚後，就差了。」〔參見原審卷第貳宗第四頁、第五頁
        〕，與所辯前情有異，未便遽認被告為事實欄所示犯行係因「龐大的經濟壓
        力，捉襟見肘」〔參見馬廣如原具名之證明書─附原審卷第壹宗第二０四頁
        〕，核與刑法第五十九條所定「犯罪之情狀可憫恕」之要件，尚不相當，附
        此敘明。
    四、又被告係在郵務機關執行職務之公務員，擔任郵件收攬、投遞之職務，因執
        行遞送郵件職務，而持有美商花旗銀行寄交與陳咪咪、乙○○之信用卡掛號
        函件貳件，竟將上開信件隱匿未予投遞，並將之拆閱取得信件內之信用卡，
        嗣後持以盜刷消費，顯有對他人之物易持有為所有的不法意圖，其侵占職務
        上持有之非公用私有財物之意圖自屬昭彰。綜上所述，本件事證明確，被告
        之犯行堪予認定。
貳、按郵局信差，係刑法第十條第二項所稱之公務員，業經司法院二十七年院字第一
七四六號解釋有案。查被告於侵占之信用卡上偽造「丁○○」之簽名各壹枚後，
    以一般消費者之身分持以盜刷消費，使店家陷於錯誤而交付財物，其於詐欺之時
    並非利用公務員職務上之機會而犯之，應僅成立刑法第三百三十九條第一項之普
    通詐欺罪，尚不得以貪污治罪條例第五條第一項第二款之利用職務上之機會詐取
    財物罪相繩。是核被告所為，係犯貪污治罪條例第六條第一項第三款之侵占職務
    上持有之非公用私有財物罪、刑法第一百三十三條之郵務人員開拆隱匿投寄之郵
    件罪、刑法第二百十六條、第二百十條之行使偽造私文書罪、刑法第二百十六條
    、第二百十二條之行使變造國民身分證罪、刑法第三百三十七條之侵占遺失物罪
    、刑法第三百三十九條第一項之詐欺取財既、未遂罪。其偽造署押為偽造私文書
    之部份行為，偽造私文書之低度行為為行使偽造私文書之高度行為所吸收，變造
    國身分證之低度行為為行使變造國民身分證之高度行為所收，均不另論罪。其先
    後數次行使偽造私文書犯行、行使變造國身分證犯行及詐欺取財既、未遂犯行，
    均時間緊接，犯罪構成要件相同，顯均係基於概括之犯意為之，均依連續犯之規
    定，論以一罪（其中詐欺取財既、未遂罪論以詐欺取財既遂一罪），並均加重其
    刑。所犯侵占職務上持有之非公用私有財物、郵務人員開拆隱匿投寄之郵件、行
    使偽造私文書、行使變造國民身分證、侵占遺失物、詐欺取財等犯行，有方法結
    果之牽連關係，應從一重之侵占職務上持有之非公用私有財物罪處斷。（其一行
    為侵害二被害人法益，為想像競合犯，應從一重處斷）CC被告所為行使變造國民
    分證、開拆隱匿投寄之郵件犯行暨附表參編號五、六、八、九、十、十一、十三
    、十四、十六、十七、十八、十九所示犯行，起訴書雖未敘及，惟與起訴部份分
    有前述裁判上一罪之關係，為起訴效力所及，自得併予審究，又起訴書認被告所
    為變造國民身分證犯行，與其餘犯行應分論併罰，尚有未洽。被告犯貪污治罪條
    例第六條第一項第三款之「侵占職務上持有之非公用私有財物」罪，於偵查中自
    白並清償全部盜刷之款項與美商花旗銀行股份有限公司，依同條例第八條第二項
    前段，減輕其刑。原審未詳勾稽，遽認被告係利用職務上之機會詐取財物，而以
    貪污治罪條例第五條第一項第二款之罪論處，核有未當。被告上訴意旨指摘原判
    決不當，為有理由，原判決既有可議而無可維持，自應予撤銷改判。爰審酌被告
    犯罪之動機、目的、手段、所生之危害暨犯罪後已知悛悔等一切情狀，量處如主
    文所示之刑，並依貪污治罪條例第十七條之規定，宣告褫奪公權如主文所示。扣
    案如附表壹所示變造之國民身分證上「甲○○之相片」壹枚係被告所有供其犯本
    罪所用之物，併偽造如附表貳、參所示『丁○○』之署押，均依法宣告沒收。
參、查被告行為後，刑法業於九十年六月二十日修正公布同日施行，同年月二十二日
    生效，雖增訂刑法第二百零一條之一第一項規定：「意圖供行使之用，而偽造、
    變造信用卡、金融卡、儲值卡或其他相類作為簽帳、提款、轉帳或支付工具之電
    磁紀錄物者，處一年以上七年以下有期徒刑，得併科三萬元以下罰金。」，第二
    項「行使前項偽造、變造之信用卡、金融卡、儲值卡或其他相類作為簽帳、提款
    、轉帳或支付工具之電磁紀錄物，或意圖供行使之用，而收受或交付於人者，處
    五年以下有期徒刑，得併科三萬元以下罰金。」，惟查被告持以盜刷之信用卡係
    美商花旗銀行股份有限公司製發之真正信用卡，並非偽造之信用卡，與新法之規
    定尚不相當，應據前述貳之規定處斷，附為說明。
肆、臺灣板橋地方法院檢察署移送併辦之九十年度偵字第一三六八二號意旨略以：被
    告甲○○任職臺灣北區郵政管理局郵件投遞中心第二投遞科景美投遞股之業務士
    ，擔任郵件收攬、投遞職務，於八十八年十二月間執行遞送郵件職務，持有美商
    花旗銀行寄交與于淑英之信用卡〔附卡，卡號：四五六三─一三００─三六六三
    ─一九一五號〕之掛號函件壹件，竟將上開信用卡「侵占」入己，並涉嫌於不詳
    時、地，偽造「于淑英」印章壹顆，蓋用於上開掛號函件收據，嗣持上開信用卡
    ，於八十九年一月五日至同年月十一日止，在家福股份有限公司等商號盜刷詐購
    商品，總計詐得市值壹拾陸萬玖仟柒佰參拾貳元之商品，因認被告涉此部份犯嫌
    ，並與事實欄所示犯行，有連續犯之裁判上一罪之關係，爰移請併案審理；查併
    辦意旨認被告涉前開犯嫌，係以上開掛號函件上另蓋有員工編號「二十六」號，
    係被告甲○○之編號，並以被害人于淑英之夫崔新利指訴被害情節、證人張瑞讓
    指證上開掛號函件上另蓋有員工編號「二十六」號係被告之編號，暨景美投遞股
    外勤人員編號記錄表、「國內掛號、報值、保價函件、快捷郵件及包裹查單」、
    掛號函件收據、刷卡消費明細表等為據；訊據被告甲○○，堅決否認此部份犯行
    ，辯稱：「這信用卡我沒用，我只有用陳咪咪的〔信用卡〕而已。」〔參見原審
    法院八十九年四月二十日訊問筆錄〕、「崔利新〔崔新利〕的部份，我已出國了
    ，我不可能做的。」、「〔八十九年〕一月九號我是在晚上十二點多才到國內的
    。」、「有〔將前開信件遞送〕，但他〔于淑英〕的信件為何掉我不知道。」〔
    參見原審法院八十九年十月二日訊問筆錄〕、「有〔遞送前開郵件〕，但我沒有
    盜刷他的卡。」、「編號二六是我的編號，但信件不是我拿去的。」、「．．．
    我沒有拿他〔于淑英〕的卡，他被盜刷時，我在國外，不可能是我。」、「二十
    六號的章是我的，如果我拿的話，我就報遺失就好了，章是任何人隨時都可〔拿
    來蓋〕。」〔八十九年度他字第八二０號卷附交易紀錄〕「被盜刷時間我人在大
    陸，不在臺灣。」、「鑑定筆跡結果不是我盜刷的。」〔參見原審法院八十九年
    十一月九日審判筆錄〕、「那被盜刷時，我人在大陸，我沒有侵占崔麗新〔新利
    〕的信用卡。」、「信件遺失被拿走是有可能，這段時間我不在臺灣。」、「但
    這件沒有到我的手，二十六號是我。」、「〔編號二十六戳記〕印章放在桌上，
    大家都可拿，如果我要偷我不會蓋我的印戳。」〔參見原審法院九十年七月二十
    五日審判筆錄〕等。經查：
    一、被告甲○○於「八十九年一月七日」自中正國際機場「出境」，迄「八十九
        年一月九日」「入境」臺灣地區，此有內政部警政署入出境管理局八十九年
        六月十九日〔八九〕境信昌字第四二七０三號函附被告甲○○之出入境資料
        〔附原審卷第壹宗第九十一頁至第九十七頁〕暨辯護人提出被告甲○○之護
        照影本〔附原審卷第壹宗第五三頁、第五四頁〕等足參。被告甲○○於「八
        十九年一月九日」所搭乘長榮航空股份有限公司編號「ＢＲ八０六號」班機
        ，係於當日「晚上」「十時」許抵達中正國際機場，亦經辯護人提出長榮航
        空股份有限公司出具之證明書足稽〔附原審卷第壹宗第五六頁〕。
    二、再查經人持以盜刷購物之被害人于淑英之前開信用卡消費紀錄〔附八十九年
        度他字第八二０號卷第九頁〕載：「〔簽帳日〕八十九年一月八日、〔消費
        種類〕超市雜貨、惠陽百貨股份有限公司、〔消費金額〕陸仟壹佰貳拾元、
        〔消費地點〕TAIPEI TW〔臺灣臺北〕」，該筆消費簽帳時，被告根本不在
        臺灣地區，自不可能執「于淑英」之信用卡前往盜刷消費，被告執前情置辯
        ，即非無據，其餘諸如「八十九年一月九日」消費部份，如「超市雜貨，家
        福股份有限公司，柒仟捌佰捌拾肆元。」、「超市雜貨，惠陽百貨股份有限
        公司，壹萬壹仟參佰零柒元。」，以被告甲○○於「八十九年一月九日」『
        晚上』『十時許』搭乘之長榮航空股份有限公司班機甫抵中正國際機場，抵
        達之時，已屆上開「超市」結束當日營業之時間，亦不能遽認係被告甲○○
        持卡前往消費，據此，執有于淑英之信用卡前往盜刷消費者，疑係另有其人
        。
    三、且被害人于淑英之夫崔新利僅指訴前開信用卡遭盜刷，惟究係何人盜刷，未
        有一語及之〔參見八十九年度他字第八二０號卷第四頁、第五頁〕；證人張
        瑞讓陳稱：「〔前開掛號信件〕係屬甲○○所負責投遞送達，．．．」、「
        掛號收據欄內所蓋編號二十六之印章，此編號為甲○○〔之〕編號．．．」
        〔參見八十九年度他字第八二０號卷第二頁反面、第三頁正面〕。惟如前述
        〔前開肆─二部份〕，被害人于淑英之前開信用卡，遭盜刷消費時，被告甲○○並不在臺灣地區，實足疑盜刷者另有其人，未便以掛號函件收據上蓋用
        『編號二十六號」戳記，懸揣被告甲○○亦涉此部份犯行。
    四、此外，復查無其他積極確切之事證足認被告甲○○亦涉此部份罪嫌，當屬不
        能證明其此部份犯罪，即與起訴部份無裁判上一罪之關係，非起訴效力所及
        ，本院無從審究，應退由臺灣板橋地方法院檢察署檢察官另行偵處。
據上論斷，應依刑事訴訟法第三百六十九條第一項前段、第三百六十四條、第二百九
十九條第一項前段，貪污治罪條例第六條第一項第三款、第八條第二項前段、第十七
條，刑法第十一條前段、第一百三十三條、第二百十六條、第二百十條、第二百十二
條、第三百三十七條、第三百三十九條第一項、第五十五條、第三十七條第二項、第
三十八條第一項第二款、第二百十九條，罰金罰鍰提高標準條例第一條前段，判決如
主文。
本案經檢察官謝英民到庭執行職務。
中      華      民      國    九十      年      十      月     十九     日
                            臺灣高等法院刑事第十二庭
                                    審判長法  官  劉  景  星
                                          法  官  陳  博  志
                                          法  官  陳  志  洋
右正本證明與原本無異。
如不服本判決應於收受送達後十日內向本院提出上訴書狀，其未敘述上訴之理由者並
得於提起上訴後十日內向本院補提理由書（均須按他造當事人之人數附繕本）。
                                          書記官  蔡  佩  珊
中      華      民      國    九十      年      十      月     十九     日
附表壹：
┌──┬────────┬───┬───────────────────┐
│編號│品            名│數  量│備                                  註│
├──┼────────┼───┼───────────────────┤
│一  │丁○○國民身分證│壹張  │被告將上開國民身分證上「丁○○」之照片│
│    │                │      │撕下，換貼自己之照片。                │
└──┴────────┴───┴───────────────────┘
附表貳：
┌──┬────────┬───┬─────┬─────────────┐
│編號│品            名│數  量│信用卡背面│備                     註 │
│    │                │      │偽造之署押│                          │
├──┼────────┼───┼─────┼─────────────┤
│一  │卡號五四０八０五│壹枚  │『丁○○』│                          │
│    │00000000│      │之簽名壹枚│                          │
│    │０五號信用卡〔持│      │。        │                          │
│    │卡人陳咪咪〕    │      │          │                          │
├──┼────────┼───┼─────┼─────────────┤
│二  │卡號四五六三一八│壹枚  │『丁○○』│                          │
│    │00000000│      │之簽名壹枚│                          │
│    │０二號信用卡〔持│      │。        │                          │
│    │卡人乙○○〕    │      │          │                          │
└──┴────────┴───┴─────┴─────────────┘
附表參：
┌──┬────┬──────┬───┬─────┬──────────┐
│編號│時    間│地        點│簽帳上│盜刷之金額│備               註 │
│    │        │            │偽造之│〔新台幣〕│                 │
│    │        │            │署押  │          │                    │
├──┼────┼──────┼───┼─────┼──────────┤
│一  │89/02/03│偉勝家飾精品│『詹金│  35,800. │起訴書附表編號一    │
│    │        │店          │益』簽│          │                    │
│    │        │            │名壹枚│          │                    │
├──┼────┼──────┼───┼─────┼──────────┤
│二  │89/02/03│米奇屋寢飾店│『詹金│  39,700. │起訴書附表編號二    │
│    │        │            │益』簽│          │                    │
│    │        │            │名壹枚│          │                    │
├──┼────┼──────┼───┼─────┼──────────┤
│三  │89/02/03│家福股份有限│『詹金│  33,480. │起訴書附表編號三    │
│    │        │公司        │益』簽│          │                    │
│    │        │            │名壹枚│          │                    │
├──┼────┼──────┼───┼─────┼──────────┤
│四  │89/02/04│家福股份有限│『詹金│  37,881. │起訴書附表編號四    │
│    │        │公司        │益』簽│          │                    │
│    │        │            │名壹枚│          │                    │
├──┼────┼──────┼───┼─────┼──────────┤
│五  │89/02/04│領航服飾有限│『詹金│     894. │                    │
│    │        │公司        │益』簽│          │                    │
│    │        │            │名壹枚│          │                    │
├──┼────┼──────┼───┼─────┼──────────┤
│六  │89/02/04│華騰有限公司│『詹金│  10,098. │                    │
│    │        │            │益』簽│          │                    │
│    │        │            │名壹枚│          │                    │
├──┼────┼──────┼───┼─────┼──────────┤
│七  │89/02/04│芝妮進口服飾│『詹金│  34,100. │起訴書附表編號五    │
│    │        │店          │益』簽│          │                    │
│    │        │            │名壹枚│          │                    │
├──┼────┼──────┼───┼─────┼──────────┤
│八  │89/02/04│黑盒子精品攝│『詹金│   4,156. │                    │
│    │        │影工作室    │益』簽│          │                    │
│    │        │            │名壹枚│          │                    │
├──┼────┼──────┼───┼─────┼──────────┤
│九  │89/02/04│德華精品店  │『詹金│   2,700. │                    │
│    │        │            │益』簽│          │                    │
│    │        │            │名壹枚│          │                    │
├──┼────┼──────┼───┼─────┼──────────┤
│十  │89/02/04│麗緹休閒服飾│『詹金│   5,100. │                    │
│    │        │店          │益』簽│          │                    │
│    │     │            │名壹枚│          │                    │
├──┼────┼──────┼───┼─────┼──────────┤
│十一│89/02/05│領航服飾有限│『詹金│   1,084. │                    │
│    │        │公司        │益』簽│          │                    │
│    │        │            │名壹枚│          │                    │
├──┼────┼──────┼───┼─────┼──────────┤
│十二│89/02/05│家福股份有限│『詹金│  37,635. │起訴書附表編號六    │
│    │        │公司        │益』簽│          │                    │
│    │        │            │名壹枚│          │                    │
├──┼────┼──────┼───┼─────┼──────────┤
│十三│89/02/05│昇億精品皮飾│『詹金│   1,300. │                    │
│    │        │            │益』簽│          │                    │
│    │        │            │名壹枚│          │                    │
├──┼────┼──────┼───┼─────┼──────────┤
│十四│89/02/05│昇億精品皮飾│『詹金│   2,650. │                    │
│    │        │            │益』簽│          │                    │
│    │        │            │名壹枚│          │                    │
├──┼────┼──────┼───┼─────┼──────────┤
│十五│89/02/05│遠東百貨股份│『詹金│  37,500. │起訴書附表編號七    │
│    │        │有限公司    │益』簽│          │                    │
│    │        │            │名壹枚│          │                    │
├──┼────┼──────┼───┼─────┼──────────┤
│十六│89/02/05│東興振業股份│『詹金│     580. │                    │
│    │        │有限公司    │益』簽│          │                    │
│    │        │            │名壹枚│          │                    │
├──┼────┼──────┼───┼─────┼──────────┤
│十七│89/02/05│昇億精品皮飾│『詹金│   1,050. │                    │
│    │        │            │益』簽│          │                    │
│    │        │            │名壹枚│          │                    │
├──┼────┼──────┼───┼─────┼──────────┤
│十八│89/02/05│麗緹休閒服飾│『詹金│   1,200. │                    │
│    │        │店          │益』簽│          │                    │
│    │        │            │名壹枚│          │                    │
├──┼────┼──────┼───┼─────┼──────────┤
│十九│89/02/05│麗緹休閒服飾│『詹金│   1,300. │                    │
│    │        │店          │益』簽│          │                    │
│    │        │            │名壹枚│          │                    │
├──┴────┼──────┴───┴─────┴──────────┤
│合          計│新台幣貳拾捌萬捌仟貳佰零捌元正。                      │
└───────┴───────────────────────────┘
附錄本案論罪科刑參考法條：
貪污治罪條例第六條：
有下列行為之一者，處五年以上有期徒刑，得併科新台幣三千萬元以下罰金：
  一、意圖得利，抑留不發職務上應發之財物者。
  二、募集款項或徵用土地、財物，從中舞弊者。
  三、竊取或侵占職務上持有之非公用私有器材、財物者。
  四、對於主管或監督之事務，直接或間接圖私人不法之利益者。
  五、對於非主管或監督之事務，利用職權機會或身分圖私人不法之利益者。
前項之未遂犯罰之。
貪污治罪條例第八條：
犯第四條至第六條之罪，於犯罪後自首，如有所得並自動繳交全部所得財物者，減輕
或免除其刑；因而查獲其他共犯者，免除其刑。
犯第四條至第六條之罪，在偵查中自白，如有所得並自動繳交全部所得財物者，減輕
其刑；因而查獲其他共犯者，減輕或免除其刑。
刑法第一百三十三條：
在郵務或電報機關執行職務之公務員，開拆或隱匿投寄之郵件或電報者，處三年以下
有期徒刑、拘役或五百元以下罰金。
刑法第二百十條：
偽造、變造私文書，足以生損害於公眾或他人者，處五年以下有期徒刑。
刑法第二百十二條：
偽造、變造護照、旅券、免許證、特許證及關於品行、能力服務或其他相類之證書、
介紹書，足以生損害於公眾或他人者，處一年以下有期徒刑、拘役或三百元以下罰金
。
刑法第二百十六條：
行使第二百十條至第二百十五條之文書者，依偽造、變造文書或登載不實事項或使登
載不實事項之規定處斷。
刑法第三百三十七條：
意圖為自己或第三人不法之所有，而侵占遺失物、漂流物或其他離本人所持有之物者
，處五百元以下罰金。
刑法第三百三十九條第一項：
意圖為自己或第三人不法之所有，以詐術使人將本人或第三人之物交付者，處五年以
下有期徒刑、拘役或科或併科一千元以下罰金。


司法院資訊處製作；財團法人民間司法改革基金會備份。
